臺灣新竹地方法院刑事判決
109年度訴字第440號
公  訴  人  臺灣新竹地方檢察署檢察官
被      告  江建樟



指定辯護人  本院公設辯護人周凱珍  
上列被告因違反槍砲彈藥刀械管制條例案件，經檢察官提起公訴
（108年度偵字第13650號），本院判決如下：
    主  文
江建樟犯非法持有制式手槍罪，處有期徒刑貳年捌月，併科罰金
新臺幣拾萬元，罰金如易服勞役，以新臺幣壹仟元折算壹日。扣
案如附表編號1至2所示之物，均沒收。
    事  實
一、江建樟明知具有殺傷力之制式手槍及子彈，均係槍砲彈藥刀
    械管制條例所列管禁止持有之物，非經許可，不得持有，竟
    基於持有制式手槍及子彈之犯意，於民國102年間某日，在
    其友人房黃忠（於101年5月6日歿）位於新竹市四季悅色社
    區租屋處，取得具有殺傷力之制式奧地利GLOCK廠19型手槍1
    支（含彈匣1個，槍枝管制編號0000000000號）及具殺傷力
    由口徑9mm 制式空包彈組合直徑約8.9mm金屬彈頭而成之子
    彈5顆後，而持有之。並於108 年12月11日為警查獲前某日
    ，在不詳地點擊發3顆子彈，嗣經警於上述日期上午11時許
    ，持本院核發之搜索票依法執行搜索，扣得如附表所示之槍
    彈而查獲上情。
二、案經新竹市警察局第一分局報請臺灣新竹地方檢察署檢察官
    偵查起訴。
    理  由
壹、本院援引之下列證據資料，並無證據證明係公務員違背法定
    程序所取得，且檢察官、被告江建樟及辯護人於本院準備、
    審理程序中，均同意有證據能力，又經本院審認結果，尚無
    顯有不可信之情況與不得作為證據之情形，審酌各該證據資
    料製作時之情況，無違法不當及證明力明顯過低之瑕疵，且
    均經本院於審理期日提示予檢察官、被告及辯護人辨識而為
    合法調查，自均有證據能力。
貳、實體部分
一、認定犯罪事實所憑之證據及理由：
（一）上揭事實，業據被告於警詢、偵訊、本院準備及審理程序
      訊問時坦白承認（偵查卷第7-8、45頁、本院卷第41-46、
      147-161頁），並有新竹市警察局第一分局108年12月11日
      搜索扣押筆錄暨扣押物品目錄表1份、本院108年度聲搜字
      第638號搜索票1 份、內政部警政署刑事警察局109年3月2
      7日刑鑑字第1088028222號鑑定書1份（認扣案制式手槍、
      非制式子彈具有殺傷力，詳如附表所載）、查獲現場及扣
      案物照片8張等件在卷可證（偵查卷第11-13、10、54-56
      、21-24頁），且有如附表編號1至2所示制式手槍、非制
      式子彈扣案可佐，足認被告上開任意性之自白與事實相符
      ，可以採信。
（二）綜上所述，本件事證明確，被告犯行足以認定，應予依法
      論科。
二、論罪科刑之理由：
（一）被告為行為後，槍砲彈藥刀械管制條例於109年 6 月10  
      日修正公布，同年月12日施行生效。修正前第7 條第1項 
       、第4 項規定：「未經許可，製造、販賣或運輸火砲、 
       肩射武器、機關槍、衝鋒槍、卡柄槍、自動步槍、普通 
       步槍、馬槍、手槍或各類砲彈、炸彈、爆裂物者，處無 
       期徒刑或7 年以上有期徒刑，併科新臺幣3000萬元以下 
       罰金」、「未經許可，持有、寄藏或意圖販賣而陳列第1
        項所列槍砲、彈藥者，處5 年以上有期徒刑，併科新臺
        幣1000萬元以下罰金」， 修正後規定：「未經許可，
  製      造、販賣或運輸制式或非制式火砲、肩射武器、機關
  槍      、衝鋒槍、卡柄槍、自動步槍、普通步槍、馬槍、手
  槍      或各類砲彈、炸彈、爆裂物者，處無期徒刑或7 年以
  上      有期徒刑，併科新臺幣3000萬元以下罰金」、「未經
  許      可，持有、寄藏或意圖販賣而陳列第1 項所列槍砲、
  彈      藥者，處5 年以上有期徒刑，併科新臺幣1000萬元以
  下      罰金」。修正前後各該條項之法定刑度並未變更，僅
  配合
      同條例第4 條第1 項第1 款關於槍砲定義之修正，將該  
      第7 條所管制特定類型之槍砲範圍及於「制式及非制式  
       」火砲，因本案槍枝為制式手槍，適用新舊法之結果並 
       無不同，故不生新舊法比較之問題，應依一般法律適用 
       原則，逕行適用裁判時法。 
（二）核被告所為，係犯槍砲彈藥刀械管制條例第7條第4項之非
      法持有制式手槍罪、同條例第12條第4項之非法持有子彈
      罪。被告非法持有子彈5 顆，均係相同種類之客體，應論
      以單純一罪；被告以一行為同時非法持有制式手槍、非制
      式子彈，則係持有不相同種類之客體，為想像競合犯，應
      依刑法第55條規定從一重論以非法持有制式手槍罪。
（三）按刑法第59條亦屬量刑之一部分，屬於法院職權裁量之事
      項，倘與比例原則無悖，即不能任意指為違法。適用刑法
      第59條酌量減輕其刑時，並不排除同法第57條所列舉10款
      事由之審酌。被告非法持有制式手槍、子彈之期間雖有約
　　　6年，然數量非鉅，復無積極證據足證其曾持以犯罪或有
      從事任何不法犯行之計畫，犯罪情節尚非重大，對社會秩
      序及安寧之危害未達嚴重程度，且被告始終坦承犯行，顯
      具悔意，較之其他擁槍自重違法犯紀之人，其犯罪情狀顯
      可憫恕，如量處法定刑之最低刑度，顯然失之過苛，實屬
      情輕法重，爰依刑法第59條之規定，減輕其刑。
（四）爰審酌被告所為對社會治安潛藏危害，實在不應該，並考
      量其犯罪動機、目的、手段、始終承認犯行之犯後態度，
      兼衡其高職畢業之智識程度，離婚，目前從事安裝電梯工
      作，月收入約新臺幣3萬元，尚有父母及1名年僅6歲之兒
      子需仰賴其照顧之生活狀況等一切情狀，量處如主文所示
      之刑，並就併科罰金刑部分諭知易服勞役之折算標準。
三、沒收：
（一）扣案如附表編號1所示之制式手槍，係槍砲彈藥刀械管制
      條例第4條第1項第1款所列之違禁物，應依刑法第38條第1
      項規定，宣告沒收。
（二）扣案如附表編號2所示之非制式子彈，經採樣試射1顆後認
      有殺傷力，惟經試射之1 顆及前業經被告擊發之3顆子彈
      ，均已不具子彈之外型及功能，自非違禁物，爰不予宣告
      沒收；剩餘1 顆雖未經試射，然被告及辯護人對於該1顆
      具殺傷力乙情均不爭執，屬槍砲彈藥刀械管制條例第4條
      第1項第2 款所列之違禁物，應依刑法第38條第1項規定，
      宣告沒收。
據上論斷，應依刑事訴訟法第299條第1項前段，判決如主文。
本案經檢察官黃翊雯提起公訴，檢察官黃怡文、翁旭輝到庭執行
職務。
中　　華　　民　　國　　109 　年　　12　　月　　31　　日
                  刑事第一庭  審判長法　官  楊麗文
                                    法  官  楊惠芬
                                    法  官  魏瑞紅
以上正本證明與原本無異。
如不服本判決應於收受本判決後20日內向本院提出上訴書狀，上
訴書狀應敘述具體理由。上訴書狀未敘述上訴理由者，應於上訴
期間屆滿後20日內補提理由書狀於本院(均須按他造當事人之人
數附繕本 )「切勿逕送上級法院」。 
中　　華　　民　　國　　110 　年　　1 　　月　　4 　　日
                                    書記官  李佳穎
附表：
編號 應沒收物品 應沒收數量 備註  1 口徑9×19mm之制式奧地利GLOCK廠19型手槍1支（含彈匣1個，槍枝管制編號0000000000號），槍管內具6條右旋來復線，擊發功能正常，可供擊發同口徑制式子彈使用，認具殺傷力。 1 支 在車號0000-00號自小客車左後座下方暗盒內查獲。  2 由口徑9 mm 制式空包彈組合直徑約8.9mm金屬彈頭而成之非制式子彈，可擊發，認具殺傷力（共扣得2顆，其中1顆，因已試射而喪失子彈作用與性質。） 1 顆 同上述。 

附錄本案論罪科刑法條
槍砲彈藥刀械管制條例第7條第1項、第4項
未經許可，製造、販賣或運輸制式或非制式火砲、肩射武器、機
關槍、衝鋒槍、卡柄槍、自動步槍、普通步槍、馬槍、手槍或各
類砲彈、炸彈、爆裂物者，處無期徒刑或7年以上有期徒刑，併
科新臺幣3千萬元以下罰金。
未經許可，持有、寄藏或意圖販賣而陳列第1項所列槍砲、彈藥
者，處5年以上有期徒刑，併科新臺幣1千萬元以下罰金。

槍砲彈藥刀械管制條例第12條第4項
未經許可，持有、寄藏或意圖販賣而陳列子彈者，處5年以下有
期徒刑，併科新台幣300萬元以下罰金。